臺灣花蓮地方法院刑事判決　　　　　　　 93年度訴字第201號
公　訴　人　臺灣花蓮地方法院檢察署檢察官
被　　　告　甲○○
選任辯護人　曾泰源律師
上列被告因詐欺等案件，經檢察官提起公訴（90年度偵字第3152
號），經本院合議庭評議結果，裁定行認罪協商審判程序審理後
，宣示判決如左：
一、主文
甲○○共同行使偽造私文書，足以生損害於他人，處有期徒刑柒
月，緩刑貳年。支票號碼FN0000000號支票背面偽造之「朱華龍
」署押壹枚沒收。
二、犯罪事實要旨
甲○○於民國89年11月間，明知已無支付能力，且其持有之陳鳳
鳴、戴維倫、古右宜支票，均為不能兌現之人頭支票，竟意圖為
自己不法之所有，基於概括之犯意，於89年11月15日至位於花蓮
縣吉安鄉海濱16號對面乙○○所經營之蓮塵石雕坊，向乙○○佯
稱伊當晚要去高雄，可否拿幾件乙○○製作之石雕茶盤去賣，回
來後即結帳，乙○○不知其詐，乃交付數件石雕茶盤給甲○○，
雙方言明價金為新台幣（下同）16萬元，2、3日後，甲○○即拿
一張發票人為戴維倫、面額22萬3千元、付款銀行為台北銀行寶
清分行、發票日為90年1月20日之支票給乙○○佯充價金，並要
乙○○找伊6萬3千元，乙○○不知其詐，乃找甲○○6萬3千元之
現金。甲○○同時又拿一張發票人為陳鳳鳴、面額14萬5千元、
付款銀行為台南區中小企銀佳里分行、發票日90年2月20日之支
票向乙○○調借現金，乙○○不知其詐，乃調同額之現金借給甲
○○。同年11月21日，甲○○又到乙○○之店裡，佯稱要再向乙
○○購買9件石雕茶盤（價金共24萬3千元），拿去高雄轉賣，乙
○○不知其詐，乃如數交付。3、4日後，甲○○又拿一張陳鳳鳴
簽發、面額34萬8千元、付款銀行為台南縣區漁會信用部、發票
日為90年2月10日之人頭支票給乙○○佯充價金，並要求乙○○
找伊10萬5千元，乙○○不知其詐，乃找甲○○現金3萬5千元及
一張面額7萬元之支票（發票日為90年2月15日）。同年12月5日
，甲○○又夥同姓名不詳綽號阿清之成年男子及一位冒名古右宜
之不詳姓名成年男子，至乙○○上址店裡，基於共同詐欺之犯意
聯絡，藉口再欲向乙○○購買9件茶盤（價金27萬7千元），乙○
○不知其詐，如數將茶盤交付給甲○○等人。甲○○等人並交付
一張由古右宜及宜欣華有限公司共同簽發、面額24萬9千元、付
款銀行為富邦銀行板橋分行、發票日為90年1月25日之人頭支票
給乙○○佯充價金，因乙○○不認識古右宜，乃要求該支票要有
熟人背書，甲○○乃故意在乙○○之面前，要求阿清請其父親在
支票背書，拿回支票後，甲○○即與阿清、冒名古右宜者共謀，
由不詳姓名者，在支票上偽簽「朱華龍」署押，以示背書，足生
損害於乙○○及朱華龍。二天後甲○○將該支票交給乙○○而行
使之。甲○○向乙○○騙來之前揭第一批、第二批茶盤嗣後即被
游智欽（另為不起訴處分）拿去抵債。第三批茶盤則拿到不詳處
所變賣，得款與古右宜等人朋分花用。89年12月10日，乙○○之
朋友陳建榮，打電話問乙○○是否有一批作品要便宜賣，乙○○
發覺有異，問明原委後，始知有一批他的作品出現在花蓮監理站
附近某民宅，乙○○乃偕同其朋友陳振國到吉安鄉○○路○段二
二0號（在花蓮監理站附近）察看，果然發現伊先前賣給甲○○
之茶盤（第一批、第二批均有）。乙○○隨即聯絡甲○○，約十
分鐘後，甲○○與其朋友黃正興先後到達現場，乙○○便問甲○
○何以其出售之作品會在該處出現，甲○○無言以對。幾天後，
乙○○偕同其朋友歐長富到甲○○之住處詢問其要如何解決，經
深入追問後，甲○○並承認交給乙○○之支票，是買來的人頭支
票。89年12月18日，因事跡敗露，甲○○乃承諾與乙○○私下和
解，約定元宵節先還25萬元及乙○○開立之7萬元支票一張，同
年12月26日，甲○○將7萬元之支票返還乙○○，並說餘款會慢
慢處理。原約定90年2月8日還款，惟屆期並未兌現，給付乙○○
之四張支票，屆期提示，亦均因被拒絕往來而不獲兌現，至此，
乙○○始確知受騙。
三、處罰條文：
刑法第二條第一項前段、第二十八條、第二百十六條、第二百十
條、第三百三十九條第一項、第五十五條、第七十四條第一款、
第二百十九條，罰金罰鍰提高標準條例第一條前段。
本案經檢察官許建榮到庭執行職務。
中　　華　　民　　國　　94　　年　　8 　　月　　19　　日
　　　　　　　　　臺灣花蓮地方法院刑事第二庭
                          法  官  陳  世  博
上列正本證明與原本無異。
如對本判決不服，應於送達後10日內，向本院提出上訴狀（應抄
附繕本）告訴人或被害人如對於本判決不服者，應具備理由請求
檢察官上訴，其上訴期間之計算係以檢察官收受判決正本之日期
為準。
　　　　　　　　　　　　　　書記官
中    華    民    國    94    年   8      月    22    日
附錄本判決論罪之法律條文：
中華民國刑法第二一六條：
(行使偽造變造或登載不實之文書罪)
行使第二百十條至第二百十五條之文書者，依偽造、變造文書或
登載不實
事項或使登載不實事項之規定處斷。
中華民國刑法第二一０條：
 (偽造變造私文書罪)
偽造、變造私文書，足以生損害於公眾或他人者，處五年以下有
期徒刑。
中華民國刑法第三三九條第一項：
　 (普通詐欺罪)
意圖為自己或第三人不法之所有，以詐術使人將本人或第三人之
物交付者，處五年以下有期徒刑、拘役或科或併科一千元以下罰
金。
以前項方法得財產上不法之利益或使第三人得之者，亦同。
前二項之未遂犯罰之。
